<?xml version='1.0' encoding='utf-8'?>
<verb default="ofráil" disambig="">
  <verbalNoun default="ofráil" />
  <verbalAdjective default="ofráilte" />
  <tenseForm default="ofráil" tense="Past" dependency="Indep" person="Base" />
  <tenseForm default="ofrálamar" tense="Past" dependency="Indep" person="Pl1" />
  <tenseForm default="ofráladar" tense="Past" dependency="Indep" person="Pl3" />
  <tenseForm default="ofráladh" tense="Past" dependency="Indep" person="Auto" />
  <tenseForm default="ofráil" tense="Past" dependency="Dep" person="Base" />
  <tenseForm default="ofrálamar" tense="Past" dependency="Dep" person="Pl1" />
  <tenseForm default="ofráladar" tense="Past" dependency="Dep" person="Pl3" />
  <tenseForm default="ofráladh" tense="Past" dependency="Dep" person="Auto" />
  <tenseForm default="ofráladh" tense="PastCont" dependency="Indep" person="Base" />
  <tenseForm default="ofrálainn" tense="PastCont" dependency="Indep" person="Sg1" />
  <tenseForm default="ofráilteá" tense="PastCont" dependency="Indep" person="Sg2" />
  <tenseForm default="ofrálaimis" tense="PastCont" dependency="Indep" person="Pl1" />
  <tenseForm default="ofrálaidís" tense="PastCont" dependency="Indep" person="Pl3" />
  <tenseForm default="ofráiltí" tense="PastCont" dependency="Indep" person="Auto" />
  <tenseForm default="ofráladh" tense="PastCont" dependency="Dep" person="Base" />
  <tenseForm default="ofrálainn" tense="PastCont" dependency="Dep" person="Sg1" />
  <tenseForm default="ofráilteá" tense="PastCont" dependency="Dep" person="Sg2" />
  <tenseForm default="ofrálaimis" tense="PastCont" dependency="Dep" person="Pl1" />
  <tenseForm default="ofrálaidís" tense="PastCont" dependency="Dep" person="Pl3" />
  <tenseForm default="ofráiltí" tense="PastCont" dependency="Dep" person="Auto" />
  <tenseForm default="ofrálann" tense="PresCont" dependency="Indep" person="Base" />
  <tenseForm default="ofrálaim" tense="PresCont" dependency="Indep" person="Sg1" />
  <tenseForm default="ofrálaimid" tense="PresCont" dependency="Indep" person="Pl1" />
  <tenseForm default="ofráiltear" tense="PresCont" dependency="Indep" person="Auto" />
  <tenseForm default="ofrálann" tense="PresCont" dependency="Dep" person="Base" />
  <tenseForm default="ofrálaim" tense="PresCont" dependency="Dep" person="Sg1" />
  <tenseForm default="ofrálaimid" tense="PresCont" dependency="Dep" person="Pl1" />
  <tenseForm default="ofráiltear" tense="PresCont" dependency="Dep" person="Auto" />
  <tenseForm default="ofrálfaidh" tense="Fut" dependency="Indep" person="Base" />
  <tenseForm default="ofrálfaimid" tense="Fut" dependency="Indep" person="Pl1" />
  <tenseForm default="ofrálfar" tense="Fut" dependency="Indep" person="Auto" />
  <tenseForm default="ofrálfaidh" tense="Fut" dependency="Dep" person="Base" />
  <tenseForm default="ofrálfaimid" tense="Fut" dependency="Dep" person="Pl1" />
  <tenseForm default="ofrálfar" tense="Fut" dependency="Dep" person="Auto" />
  <tenseForm default="ofrálfadh" tense="Cond" dependency="Indep" person="Base" />
  <tenseForm default="ofrálfainn" tense="Cond" dependency="Indep" person="Sg1" />
  <tenseForm default="ofrálfá" tense="Cond" dependency="Indep" person="Sg2" />
  <tenseForm default="ofrálfaimis" tense="Cond" dependency="Indep" person="Pl1" />
  <tenseForm default="ofrálfaidís" tense="Cond" dependency="Indep" person="Pl3" />
  <tenseForm default="ofrálfaí" tense="Cond" dependency="Indep" person="Auto" />
  <tenseForm default="ofrálfadh" tense="Cond" dependency="Dep" person="Base" />
  <tenseForm default="ofrálfainn" tense="Cond" dependency="Dep" person="Sg1" />
  <tenseForm default="ofrálfá" tense="Cond" dependency="Dep" person="Sg2" />
  <tenseForm default="ofrálfaimis" tense="Cond" dependency="Dep" person="Pl1" />
  <tenseForm default="ofrálfaidís" tense="Cond" dependency="Dep" person="Pl3" />
  <tenseForm default="ofrálfaí" tense="Cond" dependency="Dep" person="Auto" />
  <moodForm default="ofráladh" mood="Imper" person="Base" />
  <moodForm default="ofrálaim" mood="Imper" person="Sg1" />
  <moodForm default="ofráil" mood="Imper" person="Sg2" />
  <moodForm default="ofrálaimis" mood="Imper" person="Pl1" />
  <moodForm default="ofrálaigí" mood="Imper" person="Pl2" />
  <moodForm default="ofrálaidís" mood="Imper" person="Pl3" />
  <moodForm default="ofráiltear" mood="Imper" person="Auto" />
  <moodForm default="ofrála" mood="Subj" person="Base" />
  <moodForm default="ofrálaimid" mood="Subj" person="Pl1" />
  <moodForm default="ofráiltear" mood="Subj" person="Auto" />
</verb>
